【裁判字號】    97,易,649
【裁判日期】    971231
【裁判案由】    詐欺等
【裁判全文】
臺灣宜蘭地方法院刑事判決               97年度易字第649號
公  訴  人  臺灣宜蘭地方法院檢察署檢察官
被      告  丁○○
                    （現於臺灣宜蘭看守所附設勒戒處所執行
上列被告因詐欺等案件，經檢察官提起公訴（97年度偵字第4067
號、97年度偵緝字第288、289、290號），嗣於本院準備程序進
行中，被告先就被訴事實為有罪之陳述，經裁定進行簡式審判程
序，本院判決如下：
    主  文
丁○○犯幫助詐欺取財罪，累犯，處有期徒刑伍月。又犯竊盜罪
，累犯，處有期徒刑伍月。又犯攜帶兇器竊盜罪，累犯，處有期
徒刑柒月，未扣案之鐵鉗壹把，沒收之。應執行有期徒刑壹年貳
月，未扣案之鐵鉗壹把，沒收之。
    犯罪事實及理由
一、犯罪事實：
（一）丁○○前因毒品危害防制條例案件，經本院以95年度宜簡
      字第275號判決判處有期徒刑三月，如易科罰金，以新臺
      幣（下同）一千元折算一日確定，甫於民國95年10月17日
      易科罰金執行完畢。
（二）丁○○明知於犯罪集團專門收集人頭帳戶用以犯罪之社會
      現象層出不窮之際，應能預見將其金融帳戶提供他人使用
      ，將幫助犯罪集團作為犯罪取財之人頭帳戶，竟仍不違背
      其本意，基於幫助他人詐欺取財之不確定故意，於97年6
      月12日至臺灣銀行宜蘭分行開立帳號000000000000號帳戶
      、於97年6月20日至合作金庫商業銀行礁溪分行開立帳號0
      000000000000號帳戶，而取得上開二帳戶之存摺、提款卡
      及密碼後，旋即於97年6月底某日在臺灣銀行宜蘭分行外
      ，以一萬元之代價，將前揭二帳戶之存摺、提款卡、密碼
      及印章交予林忠仁（所涉幫助詐欺取財犯行已由檢察官移
      請本院併案審理），容任林忠仁將該二帳戶之存摺、提款
      卡、密碼及印章以一萬六、七千元之價格轉售予嚴博文（
      由檢察官另行偵辦中），並任由嚴博文所屬或其轉手之犯
      罪集團作為犯罪取財收受款項之工具。嗣該嚴博文所屬或
      其轉手之犯罪集團成員，即基於意圖為自己不法所有之詐
      欺取財犯意，先後為下列詐欺取財犯行：
1、於97年7月15日上午9時許，撥打電話給甲○○，並對甲○○
   佯稱其子向地下錢莊借錢未還，致甲○○陷於錯誤，而依該
   犯罪集團成員之指示，於同日中午12時許，在第一商業銀行
   東勢分行匯款四十萬元至丁○○前述之合作金庫商業銀行礁
   溪分行帳號0000000000000號帳戶內，上開匯入之款項旋即遭
   犯罪集團成員提領一空。
2、於97年7月15日上午11時許，撥打電話給許蔡吟，並對許蔡
   吟訛稱其子為友人擔保而欠下八十萬元未還，其子現在其
   手中，致許蔡吟陷於錯誤，而依該犯罪集團成員之指示，
   於同日中午12時許，在華南商業銀行清水分行匯款五萬元至
   丁○○前述之臺灣銀行宜蘭分行帳號000000000000號帳戶內
   ，上開匯入之款項旋即遭犯罪集團成員提領一空。
嗣經甲○○、許蔡吟發現有異而並報警處理後，方為警循線查
悉上情。
（三）丁○○基於意圖為自己不法所有之竊盜犯意，於97年7月1
      8日下午5時30分許，在宜蘭縣頭城鎮○○街58號住處內，
      竊取其姑姑丙○○所有之皮包一只（內有身分證一張、提
      款卡二張、信用卡二張、現金一萬元、手機一支），得手
      後，現金供已花用，其餘物品則於翌日置回原處。嗣經丙○○發現遭丁○○竊取財物而報警後，警方始查悉上情。
（四）丁○○基於意圖為自己不法所有之竊盜犯意，於97年8月9
      日下午2時30分許，持其所有、客觀上有危險性，足供作
      為傷害人身體、生命兇器使用之鐵鉗一把（鐵製材質，質
      地堅硬，長約一、二十公分），至宜蘭縣頭城鎮○○街16
      號，以該鉗子拆卸乙○○所有裝置於住處牆面上之熱水器
      一台而竊取之，得手後即持往蔡至楠所經營之全勝環保回
      收行變賣得款六百元。嗣經乙○○發現遭竊而報警後，警
      方調閱全勝環保回收行之監視錄影器畫面後，始循線查悉
      上情。
（五）案經丙○○、乙○○訴由宜蘭縣政府警察局礁溪分局及宜
      蘭縣政府警察局宜蘭分局報請臺灣宜蘭地方法院檢察署檢
      察官偵查起訴，嗣於本院準備程序進行中，被告先就被訴
      事實為有罪之陳述，經裁定進行簡式審判程序。
二、證據：
（一）被告丁○○於警詢、檢察官偵訊及本院審理時之自白。
（二）證人甲○○於警詢時之證詞。
（三）證人許蔡吟於警詢時之證詞。
（四）證人林忠仁於警詢時之證詞。
（五）證人嚴博文於檢察官偵訊時之證詞。
（六）證人丙○○於警詢時之證詞。
（七）證人乙○○於警詢時之證詞。
（八）證人蔡至楠於警詢時之證詞。
（九）台中縣警察局東勢分局受理各類案件記錄表、受理刑事案
      件報案三聯單、反詐騙諮詢專線記錄表、受理詐騙帳戶通
      報警示簡便格式表、金融機構聯防機制通報單各一件。
（十）第一商業銀行東勢分行匯款申請書回條一件。
（十一）合作金庫商業銀行礁溪分行97年7月24日合金礁存字第0
        9700000082號函附之丁○○帳號0000000000000號帳戶
        開戶資料及交易明細表一件。
（十二）台中縣警察局清水分局受理刑事案件報案三聯單、反詐
        騙案件記錄表、受理詐騙帳戶通報警示簡便格式表、金
        融機構聯防機制通報單各一件。
（十三）華南商業銀行清水分行匯款回條聯一件。
（十四）臺灣銀行宜蘭分行97年7月31日宜蘭營密字第097500221
        01號函附之丁○○帳號000000000000號帳戶開戶資料及
        交易明細表一件。
（十五）全勝環保回收行交易單一件。
（十六）全勝環保回收行收受物品登記表一件。
（十七）贓物認領保管單一件。
（十八）竊案現場及贓物相片四張。
（十九）臺灣高等法院被告前案紀錄表各一件。
三、應適用之法條：
（一）刑事訴訟法第273條之1第1項，第299條第1項前段、第310
      條之2、第454條。
（二）刑法第30條第1項、第339條第1項、第320條第1項、第321
      條第1項第3款、第55條、第47條第1項、第30條第2項、第
      38條第1項第2款、第51條第5款，刑法施行法第1條之1。
四、本判決係依刑事訴訟法第310條之2、第454條製作，依法得
    僅記載當事人欄、主文、犯罪事實、證據名稱以及應適用之
    法條，其中犯罪事實、證據及應適用之法條，並得逕行引用
    檢察官起訴書所載。
五、如不服本件判決，得自收受送達之日起10日內，向本院提起
    上訴。
本案經檢察官劉憲英到庭執行職務。
中    華    民    國    97    年    12    月    31    日
                  刑事第三庭法  官  劉家祥
以上正本證明與原本無異。
如不服本判決應於收受送達後十日內向本院提出上訴書狀，並應
敘述具體理由；其未敘述上述理由者，應於上訴期間屆滿後二十
日內向本院補提理由書(均須按他造當事人之人數附繕本)「切勿
逕送上級法院」。
                            書記官  劉謹翊
中    華    民    國    97    年    12    月    31    日
附錄本案論罪科刑法條全文：
中華民國刑法第30條
（幫助犯及其處罰）
幫助他人實行犯罪行為者，為幫助犯。雖他人不知幫助之情者，
亦同。
幫助犯之處罰，得按正犯之刑減輕之。
中華民國刑法第339條
（普通詐欺罪）
意圖為自己或第三人不法之所有，以詐術使人將本人或第三人之
物交付者，處5年以下有期徒刑、拘役或科或併科1千元以下罰金
。
以前項方法得財產上不法之利益或使第三人得之者，亦同。
前二項之未遂犯罰之。
中華民國刑法第320條
（普通竊盜罪、竊佔罪）
意圖為自己或第三人不法之所有，而竊取他人之動產者，為竊盜
罪，處 5 年以下有期徒刑、拘役或 5 百元以下罰金。
意圖為自己或第三人不法之利益，而竊佔他人之不動產者，依前
項之規定處斷。
前二項之未遂犯罰之。
中華民國刑法第321條
（加重竊盜罪）
犯竊盜罪而有左列情形之一者，處 6 月以上、 5 年以下有期徒
刑：
一、於夜間侵入住宅或有人居住之建築物、船艦或隱匿其內而犯
    之者。
二、毀越門扇、牆垣或其他安全設備而犯之者。
三、攜帶兇器而犯之者。
四、結夥三人以上而犯之者。
五、乘火災、水災或其他災害之際而犯之者。
六、在車站或埠頭而犯之者。
前項之未遂犯罰之。
中華民國刑法施行法第1條之1
中華民國九十四年一月七日刑法修正施行後，刑法分則編所定罰
金之貨幣單位為新臺幣。
九十四年一月七日刑法修正時，刑法分則編未修正之條文定有罰
金者，自九十四年一月七日刑法修正施行後，就其所定數額提高
為三十倍。但七十二年六月二十六日至九十四年一月七日新增或
修正之條文，就其所定數額提高為三倍。


司法院資訊處製作；財團法人民間司法改革基金會備份。
